最高法院刑事判決　　　　　　　　　 111年度台上字第3537號
上　訴　人　吳柏賢


原審辯護人　王明偉律師
上列上訴人因違反兒童及少年性剝削防制條例等罪案件，不服臺
灣高等法院中華民國111 年4 月28日第二審判決（111 年度上訴
字第710 號，起訴案號：臺灣桃園地方檢察署109 年度偵字第21
146 號），由原審之辯護人為其利益代為提起上訴，本院判決如
下：
    主  文
上訴駁回。
    理  由 
壹、按原審之辯護人得為被告之利益而上訴，刑事訴訟法第346
    條前段定有明文。本件係上訴人甲○○之原審辯護人王明偉
    律師於法定上訴期間內，為上訴人之利益，以上訴人之名義
    具狀提起第三審上訴。
貳、引誘少年為有對價之性交行為未遂罪、引誘使少年製造猥褻
    行為之電子訊號罪部分：
一、按刑事訴訟法第377 條規定，上訴於第三審法院，非以判決
    違背法令為理由，不得為之。是提起第三審上訴，應以原判
    決違背法令為理由，係屬法定要件。如果上訴理由書狀並未
    依據卷內訴訟資料，具體指摘原判決不適用何種法則或如何
    適用不當，或所指摘原判決違法情事，顯與法律規定得為第
    三審上訴理由之違法情形不相適合時，均應認其上訴為違背
    法律上之程式，予以駁回。至原判決究有無違法，與上訴是
    否以違法為理由，係屬二事。
二、本件原判決認定上訴人有如其所引用之第一審判決事實欄所
    載犯行，因而維持第一審關於論處上訴人犯引誘少年為有對
    價之性交行為未遂罪刑，以及引誘使少年製造猥褻行為之電
    子訊號罪刑，並定其應執行之有期徒刑，暨諭知相關沒收之
    判決，駁回上訴人此部分在第二審之上訴。已引用第一審判
    決記載之證據及理由，並補充敘明駁回上訴之理由，核其所
    為論斷說明，俱有卷內證據資料可資覆按，從形式上觀察，
    尚無足以影響其判決結果之違法情形存在。
三、上訴意旨略以：
（一）上訴人於被害人甲女（代號：AE000-Z000000000，民國93
      年00月生，真實姓名詳卷）對上訴人提起告訴後，即主動
      告知員警，上訴人手機中通訊軟體line存放上訴人涉犯其
      他案件（臺灣高等法院110 年度上訴字第3133號、111 年
      度上訴字第5 號，下稱另案）之被害人相關影片及照片之
      keep密碼，上訴人係基於集合犯意而為上開犯行，本件與
      另案應屬同一案件。原判決遽為論罪科刑，違反一事不再
      理原則及正當法律程序。
（二）上訴人揭露裸照及影片之時點，係在員警另案偵辦前所為
      ，使犯罪易於偵查，符合刑法第62條前段自首之立法意旨
      。原判決未適用自首減輕其刑規定，有適用法則不當之違
      法云云。
四、惟按：
（一）犯罪態樣究竟屬於集合犯、接續犯之包括的一罪，或單純
      可以獨立成罪的情形，抑或係基於一個意思決定，一個實
      行行為，發生侵害數個法益的結果，而屬想像競合犯的一
      行為，或出於各別犯意，為先後可分、各具獨立性、侵害
      不同法益，應數罪併罰的數行為等各情，俱屬事實審法院
      採證認事職權的行使，倘不違背客觀存在的經驗法則或論
      理法則，即無違法可指。
      原判決敘明：上訴人所犯各案之行為態樣雖相類，但被害
      人不同，犯行時間、手段各具獨立性，犯意各別，行為互
      異，本屬不同犯罪、不同案件等旨，因認不屬集合犯，於
      法並無違誤。此部分上訴意旨任意指摘：原判決違反一事
      不再理原則云云，洵非適法之上訴第三審理由。
（二）刑法第62條所定自首，係以對於未發覺之犯罪，在有偵查
      犯罪職權之公務員知悉犯罪事實及犯人之前，向職司犯罪
      偵查之公務員坦承犯行，並接受法院之裁判而言。
      原判決所引用之第一審判決事實欄記載：「後甲女報警處
      理，經警方循線查獲上訴人」等情，既經甲女報警，並經
      檢察官簽發拘票拘提上訴人到案，有拘票可稽（見偵字卷
      第5 頁），則上訴人本件犯行已為有偵查犯罪職權之公務
      員知悉，自不符合自首之規定。上訴意旨係任憑己意指摘
      原判決未適用自首減輕其刑規定違法，自非適法之第三審
      上訴理由。
五、綜上所述，本件上訴意旨，核與上述得為第三審上訴理由之
    違法情形，不相適合。應認其關於此部分之上訴，均為不合
    法律上之程式，予以駁回。
叁、成年人故意對少年犯恐嚇危害安全罪部分：  
一、按刑事訴訟法第376 條第1 項各款所規定之案件，經第二審
    判決者，除第二審法院係撤銷第一審法院所為無罪、免訴、
    不受理或管轄錯誤之判決，並諭知有罪之判決，被告或得為
    被告利益上訴之人得提起上訴外，其餘均不得上訴於第三審
    法院，此為該條項所明定。
    上訴人所犯成年人故意對少年犯恐嚇危害安全罪，原判決係
    維持第一審關於依兒童及少年福利與權益保障法第112 條第
    1 項前段、刑法第305 條論處罪刑部分之判決，核屬刑事訴
    訟法第376 條第1 項第1 款之案件，既經第二審判決，又無
    同項但書規定之情形，自不得上訴於第三審法院。上訴人一
    併提起上訴，為法所不許，應併予駁回。此部分犯行不得上
    訴第三審法院，已如前述，要不因原判決正本附記「如不服
    本判決應於收受送達後20日內向本院提出上訴書狀」，而受
    影響，併予指明。
據上論結，應依刑事訴訟法第395 條前段，判決如主文。
中    華    民    國   111    年    7     月    21    日
                  刑事第五庭審判長法  官  李  錦  樑  
                                  法  官  周  政  達  
                                  法  官  錢  建  榮  
                                  法  官  何  信  慶  
                                  法  官  吳  淑  惠  
本件正本證明與原本無異
                                  書記官
中    華    民    國   111    年    7     月    29    日